# 在建工程出资

提问人：月映清波 时间：2010-07-31 19:22:28
我公司在外地投资开发一项目,在建工程进度约90%,土地证¥房产证均未办理,现准备设立一新公司接管该项目,能够以上述在建工程作为出资的一部分?

回答人：chenyiwei
回复 楼主 月映清波 的帖子理论上可以，但实务操作中难度很大。鉴于验资业务高度关注法律形式，相关的执业风险也会比较高。